【裁判字號】    95,小上,19
【裁判日期】    950814
【裁判案由】    給付貨款
【裁判全文】
臺灣臺南地方法院民事裁定              95年度小上字第19號
抗  告  人
即上訴  人  弘朔科技實業股份有限公司
法定代理人  乙○○
相  對  人
即被上訴人  英全化學工業股份有限公司
法定代理人  甲○○
上當事人間請求給付貨款事件，抗告人對於民國95年7月18日本
院所為之裁定提起抗告，本院裁定如下：
    主  文
抗告駁回。
抗告費用由抗告人負擔。
    理  由
一、本件抗告意旨略以：依民事訴訟法第444條之1第1項規定，
    上訴狀未表明上訴理由，審判長得定相當期間命上訴人提出
    理由書。本件抗告人因不諳法律，上訴時未提出上訴理由書
    ，惟因上開法條規定於小額訴訟之上訴程序亦有適用，原裁
    定卻未適用，自有不當，爰提起本件抗告等語。
二、按對於小額程序之第二審裁判，不得上訴或抗告，此民事訴
    訟法第436條之30定有明文。次按民事訴訟法第436條之32第
    2項就同法第444條之1及同法第471條規定，於小額訴訟事件
    固均有準用規定，惟準用應視事件之性質差異，於不抵觸之
    情形下加以準用。小額訴訟程序業已規定上訴應具體表明判
    決違背法令之事實及內容，就此法律審部分與第三審程式相
    符，則關於上訴未提理由之效果及處理程序，自應準用同法
    第471條之規定，不應準用同法第444條之1之規定。
三、本件抗告人與相對人間請求給付貨款事件，相對人於原審起
    訴請求之訴訟標的金額為新台幣75,768元，故由本院新營簡
    易庭適用小額訴訟程序（95年營小字第368號）審理，並判
    決在案。抗告人不服原審判決，提起上訴，但其提出之上訴
    狀並未載明上訴理由或原判決有何違背法令之處，嗣後亦未
    於20日內補正上訴理由，本院乃於95年7月18日（95年度小
    上字第19號）裁定駁回其上訴。抗告人不服該裁定，提起抗
    告到院，且抗告理由略以：本院未準用民事訴訟法第444條
    之1第1項規定裁定命其補提上訴理由逕予駁回其上訴不當云
    云。但依前述說明，本件小額訴訟事件之上訴程序依其性質
    應準用民事訴訟法第47 1條之規定，故抗告人提起上訴後20
    日內並未補提理由書，本院自毋庸命其補正，逕以裁定駁回
    之，抗告人為此指摘本院裁定不當已屬無據。且本件係屬小
    額程序之第二審裁判，參諸上開法條規定，抗告人已不得對
    該裁定提起抗告，因之，抗告人提起本件抗告自非合法，應
    由本院裁定駁回。至本院寄發之裁定書，雖於裁定末段註明
    「如對本裁定抗告，須於裁定送達後10日內向本院提出抗告
    狀，‧‧」等字句，惟此係書記官製作裁定正本時，疏未注
    意而為錯誤之記載，書記官對此錯誤已另行製作處分書更正
    ，並通知兩造，抗告人自不因該錯誤之記載而得提起抗告，
    併此敘明。
四、依民事訴訟法436條之30、第436條之32第3項、第490條第2
    項、第95條、第78條，裁定如主文。
中    華    民    國    95    年    8    月    14    日
                  民事第四庭    審判長法  官  高榮宏
                                      法  官  陳淑勤
                                      法  官  許蕙蘭
以上正本證明與原本無異
本件不得抗告。
中    華    民    國    95    年    8     月    15    日
                                書記官  黃鋕偉


司法院資訊處製作；財團法人民間司法改革基金會備份。
